【裁判字號】    90,親,21
【裁判日期】    900413
【裁判案由】    否認子女
【裁判全文】
臺灣臺中地方法院民事判決  九十年度親字第二一號
    原      告    乙○○
    訴訟代理人    陳宏盈  律師
    複  代理人    熊賢祺  律師
    被      告    乙○○之子.
                              產科醫院產出）
                              .
    兼法定代理人  甲○○      .
右當事人間否認子女事件，本院判決如左：
    主      文
確認被告乙○○之子（男、民國八十九年十二月三十日六時二十三分在新亞東婦產科醫院產
出）非原告自被告甲○○受胎所生之婚生子。
訴訟費用由被告負擔。
    事      實
甲、原告方面：
  一、聲明：如主文所示。
  二、陳述：原告與被告甲○○為夫妻，現婚姻關係仍存續中，嗣於民國八十七年十月起兩
      造即未同居生活，原告於八十九年十二月三十日六時二十三分在新亞東婦產科醫院生
      下一子，惟原告與被告甲○○既自八十七年十月起即行分居，迄今未曾再同居，是被
      告乙○○之子非原告自被告甲○○受胎所生，且原告於八十九年十二月三十日始悉被
      告乙○○之子出生之情事，為此依法訴請判決如聲明。
  三、證據：提出出生證明書一份、戶籍謄本一份及血親鑑定報告乙份為證。
乙、被告方面：未於言詞辯論期日到場，茲據其提出之答辯狀記載如后：
  一、聲明：同意原告之請求。
  二、陳述：原告已在數年前即離家出走，並未和被告甲○○同居，被告到處找不到，突於
      九十年三月十六日日接到  鈞院開庭通知書及起訴狀繕本，始知原告於八十九年十二
      月三十日在外生子，此子當然是和他人相姦所生，非被告甲○○之子，因此同意其請
      求，被告乙○○之子確非原告自被告甲○○受胎所生之子。
     理      由
一、本件原告主張其與被告甲○○現仍係夫妻，惟婚姻關係存續中，原告於八十九年十二月
    三十日生有一子即被告乙○○之子之事實，業據其提出戶籍謄本、出生證明書等件為憑
    ，自堪信為真實。又原告主張其與被告甲○○自八十七年十月起即行分居，迄今未曾再
    同居，被告乙○○之子應非自被告甲○○受胎所生乙節，為被告所不爭執，且經法務部
    調查局鑑定後，認乙○○之子與訴外人陳重昌之各項ＤＮＡ型別與陳重昌之各項對應型
    別均無矛盾，經計算其ＣＰＩ值為000000000以上，因此認陳重昌極可能（機
    率為百分之九十九點九九）為乙○○所生之子之生父，有該局九十年三月二十七日（９
    ０）陸（四）字第九０一三三一九六號鑑定通知書在卷可憑，是原告此部份之主張，亦
    屬真實。
三、按民法第一千零六十三條第一項推定之婚生子女，如夫妻之一方能證明妻非自夫受胎者
    ，得於知悉子女出生之日起，一年內提起否認之訴，同條第二項定有明文。查原告受胎
    生下被告乙○○之子，既係在其與被告甲○○婚姻關係存續中，則依法自應推定被告乙
    ○○之子為原告與被告甲○○之婚生，然原告受胎懷有被告乙○○之子時，並未與被告
    甲○○同居，即非自被告甲○○受胎，準此，原告於知悉被告乙○○之子出生之日起一
    年內提起本件訴訟，於法洵屬有據，應予准許。
四、據上論結，本件原告之訴為有理由，依民事訴訟法第七十八條、第八十五條第一項前段
    ，判決如主文。
中        華        民        國   九十     年      四       月     十三      日
                                臺灣臺中地方法院家民事法庭
                                        法      官
右為正本係照原本作成
如對本判決上訴須於判決送達後廿日內向本院提出上訴狀
中        華        民        國   九十     年      四       月      十六     日
~B法院書記官


司法院資訊處製作；財團法人民間司法改革基金會備份。
